臺灣高等法院臺南分院刑事裁定　　　　　 96年度抗字第239號
抗　告　人
即　受刑人　甲○○
　　　　　　　　　　現於臺灣嘉義監獄執行中
上列抗告人因聲請減刑案件，不服臺灣嘉義地方法院中華民國96
年7月16日裁定（96年度聲減字第364號）提起抗告，本院裁定如
下：
    主  文
抗告駁回。
    理  由
一、本件抗告意旨略以：抗告人固犯有如原裁定附表所示之七罪
    ，惟上開七罪，前經法院分別就編號1至4等罪定應執行刑為
    有期徒刑六年六月確定，而編號4至7等罪定應執行刑為有期
    徒刑七年確定，合計應執行之刑共為有期徒刑十三年六月在
    案，茲抗告人就上開應執行之刑，已執行六年八月又四日，
    並獲假釋出獄，所餘殘刑六年九月又二十六日，茲因其中編
    號1、3、4、5、6皆符合減刑要件，共獲減刑二年九月，經
    減刑後，則抗告人所餘殘刑應為四年又二十六日方是。為維
    護抗告人自身利益，尚祈重新更為裁定等語。
二、按法律上屬於自由裁量之事項，有其外部性界限及內部性界
    限，並非概無拘束。依據法律之具體規定，法院應在其範圍
    選擇為適當之裁判者，為外部性界限；而法院為裁判時，應
    考量法律之目的及法律秩序之理念所在者，為內部性界限。
    法院為裁判時，二者均不得有所踰越。在數罪併罰，有二裁
    判以上，定其應執行之刑之案件，法院所為刑之酌定，固屬
    自由裁量之事項，然仍應受前揭外部性界限及內部性界限之
    拘束。此有最高法院80年台非字第473判例意旨足參。惟查
    ，定執行刑時所減少之刑，於原來之數罪，即均有相對比例
    的減少其刑度，是於減刑時，原已減少之刑度亦相對比例之
    減少（即本次應減之刑亦相對減少），不得謂減刑時須以原
    定之執行刑，扣除本次應減之刑，始為適法。是上開內部界
    限之拘束於減刑時應解為：「數罪均應減刑者，或有應減刑
    有不應減刑者，於減刑後，所定執行刑不得逾原未減刑前所
    定之執行刑。」，法院辦理九十六年減刑案件應行注意事項
    第十五規定：「數罪併罰已定執行刑案件，如數罪均應減刑
    者，於減刑後另定執行刑時，宜定為原定執行刑之二分之一
    ；數罪有應減刑、有不應減刑者，於減刑後另定執行刑時，
    宜在原定執行刑之刑期以下酌定之。」，即與上開意旨相符
    ，亦可參照。經查：
（一）本件抗告人先後所犯如原裁定附表所示等七罪，其中編號
      1 至4罪屬裁判確定前所犯數罪，其應執行之刑，本院已
      以82年聲字第538號裁定定執行刑為有期徒刑六年六月確
      定在案，有臺灣高等法院被告前案紀錄表足稽。茲上開數
      罪中同上附表編號1、3、4等罪，因符合中華民國96年罪
      犯減刑條例第2條第1項第3款規定，經減刑後其宣告刑，
      分別為有期徒刑三月、三月、五月，與不得減刑之附表編
      號2該罪所宣告有期徒刑五年二月，於定應執行刑時，宜
      在原定之執行刑六年六月以下酌定之（在各刑中最長刑以
      上，當然亦必須在減刑後合併之刑期六年一月以下），則
      原裁定定為「應執行有期徒刑五年十月」，既未逾原裁定
      之執行刑，即無違誤。
（二）次查本件抗告人所犯同上附表所示編號5至7等裁判確定前
      所犯數罪，其應執行刑，亦經法院判決宣告應執行刑為有
      期徒刑七年確定在案，有臺灣高等法院被告前案紀錄表足
      稽。茲上開數罪其中附表編號5、6二等罪因符合中華民
   　 國96年罪犯減刑條例第2條第1項第3款規定，經減刑後其
      宣告刑分別為，有期徒刑三月又十五日、一年六月又十五
      日，與不得減刑之附表編號7該罪所宣告有期徒刑五年一
      月，於定其應執行刑時，宜在原定之執行刑七年以下酌定
      之（在各刑期最長刑以上，當然亦必須在減刑後合併之刑
      期六年十一月以下），則原裁定定為「應執行有期徒刑六
      年」，既未逾原裁定之執行刑，亦無違誤。
（三）揆諸上開意旨，原裁定關於定應執行之刑，既無違誤，抗
      告意旨執以指摘，即無理由。是本件抗告，為無理由，應
      予駁回。
據上論斷，應依刑事訴訟法第四百十二條條，裁定如主文。
中　　華　　民　　國　　96　　年　　8 　　月　　27　　日
                  刑事第二庭    審判長法　官  葉居正
                                      法　官  郭千黛
                                      法　官  吳勇輝
以上正本證明與原本無異。
如不服本裁定，應於收受本裁定後五日內向本院提出抗告狀。
　　　　　　　　　　　　　　　　　　　書記官  李良倩
中　　華　　民　　國　　96　　年　　8 　　月　　29　　日
